# 【求助】上市公司海外投资

提问人：lalawin 时间：2011-05-12 17:02:47
上市公司投资海外项目子公司。总投资 10000 ，外汇审批无障碍。
根据当地法规注册资本 100 ，另外 9900 作为往来款借出；这样注册登记费用较小。
但由于上市公司不是金融类企业，在披露母公司报表时是否能够将 9900 作为其他应收款处理？子公司能否将 100 作为注册资本， 9900 作为其他应付处理？
有人建议将 9900 作为资本公积，这样是否合理呢？

回答人：chenyiwei
还是取决于母公司是否要求子公司在未来偿还该笔款项。只有当母公司明确不要求子公司偿还时，才能作为对子公司的权益性投入。
但另一方面，有时尽管保持了借款的法律形式，但符合长期股权投资准则应用指南所指的“其他实质上构成对被投资单位净投资的长期权益”，这时就要按照实质重于形式的原则来处理了。